【裁判字號】    92,竹小,4
【裁判日期】    920320
【裁判案由】    損害賠償
【裁判全文】
臺灣新竹地方法院民事判決  九十二年度竹小字第四號
    原      告    華南產物保險股份有限公司
    法定代理人    丙○○
    訴訟代理人    甲○○
    複  代理人    乙○○
    送達代收人    甲○○
    被      告    丁○○
右當事人間請求損害賠償事件，本院判決如左：
    主      文
被告應給付原告新台幣貳萬零壹佰壹拾元，並自民國九十二年一月二十九日起至清償
日止，按年息百分之五計算之利息。
原告其餘之訴駁回。
訴訟費用新台幣伍佰玖拾元，由被告負擔新台幣肆佰貳拾柒元，餘由原告負擔。
本判決第一項得假執行。
    訴訟標的及理由要領
一、原告主張：訴外人傅秋香駕駛原告承保之訴外人哈帝股份有限公司所有之二Ａ–
    六○九八號自用小客車，於民國九十年三月九日十八時五十分許，沿新竹市○○
    路欲左轉上高速公路交流道時，適有被告駕駛ＣＮ–三三九八號自用小客車，行
    駛在訴外人傅秋香右側，竟由右方加速向左切入，造成傅秋香右前車頭被撞受損
    ，支出修理費用新台幣（下同）二萬七千六百七十二元。原告已依理賠予訴外人
    哈帝股份有限公司，為此依民法第一百八十四條、一百九十一條之二、一百九十
    六條、保險法第五十三條之規定，代位向被告求償等語。
二、被告未於言詞辯論期日到場，亦未提出準備書狀作何聲明或陳述。
三、得心證之理由
（一）原告主張之事實，業據提出汽車出險警方案情形調查報告表、報價單、統一發
      票、賠款滿意書、汽車出險通知書、行車執照等資料為證，被告則未到庭答辯
      ，亦未提出書狀作何陳述，自堪信原告之主張為真實。
（二）按道路交通安全規則第九十四條第三項規定：「汽車行駛時，駕駛人應注意車
      前狀況及兩車併行之間隔，並隨時採取必要之安全措施」；第一百零一條第一
      款、第五款規定：「汽車超車及讓車時，應依左列規定：一、行經彎道、陡坡
      、狹橋、隧道、交岔路口、鐵路平交道、道路修理地段、市區交通頻繁處所時
      ，不得超車。五、前行車減速靠邊或以手勢或亮右方向燈表示允讓後，後行車
      始得超越。超越時應顯示左方向燈並於前車左側保持半公尺以上之間隔超過，
      行至安全距離後，再顯示右方向燈駛入原行路線」。被告疏未注意前開規定，
      貿然由右方搶先超車，又未注意保持安全距離，致與訴外人傅秋香所駕駛之上
      開車輛發生踫撞，造成上開車輛受損，自應負侵權行為損害賠償之責任，原告
      於給付保險金後，自得依保險法第五十三條之規定，代位向被告求償。
（三）查二Ａ–六○九八號自用小客車因車禍受損，支出修復費用支出二萬七千六百
      七十二元，其中零件費用二萬零四百九十二元，工資費用二千三百八十元，塗
      裝費用四千八百元，有報價單一份在卷可稽，而該自用小客車係於八十九年三
      月十五日領牌使用，有行車執照附卷可憑，算至本件事故發生時（即九十年三
      月九日）已使用一年（未滿一月以一月計，營利事業所得稅結算申報準則第九
      十五條第八款參照），依前揭說明，其零件費用以新品取代舊品間之差價應予
      折舊扣除，本院依行政院（七九）財字第○六七○號、臺（四五）財字第一四
      八○號令公布之固定資產耐用年數表及固定資產折舊率表，採定率遞減法計算
      其折舊，即自用小客車耐用年數五年，每年折舊率千分之三六九，零件折舊後
      金額應為一萬二千九百三十元（計算方式：20492×0.369＝7562元，00000－
      0000 ＝12930元，元以下四捨五入）。從而，原告得請求之修理費用為二萬零
      一百一十元（12930＋2380＋4800＝45181元）。
（四）綜上，原告請求被告給付上開金額之範圍內，應予准許，逾此部分之請求，即
      非正當，應予駁回。
四、本件為小額訴訟之判決，就原告勝訴部分，併依職權宣告假執行。
五、訴訟費用負擔之依據：民事訴訟法第七十九條但書。
中      華      民      國    九十二    年      三      月     二十     日
                                  臺灣新竹地方法院新竹簡易庭
~B法      官  彭洪英
右為正本係照原本作成。
如對本判決上訴，非以違背法令為理由，不得為之，且須於判決送達後二十日內向本
院提出上訴狀（須按他造當事人之人數附繕本）。
~B法院書記官  吳美雲
中      華      民      國    九十二    年      三      月     二十     日


司法院資訊處製作；財團法人民間司法改革基金會備份。
